臺灣桃園地方法院民事判決　　　　　　　95年度訴字第1247號
原　　　告　癸○○
訴訟代理人　呂理胡律師
複　代理人　Ｊ○○
　　　　　　唐永洪律師
被　　　告　Ｅ○○
　　　　　　辰○○○　台北縣永和市○○里○○路283巷1號之
　　　　　　未○○
　　　　　　壬○○○
　　　　　　卯○○
　　　　　　亥○○
　　　　　　丁○○○
　　　　　　申○○
　　　　　　午○○
　　　　　　廖方琴
　　　　　　戌○○
　　　　　　Ｂ○○○
　　　　　　Ｍ○○
　　　　　　乙　○
　　　　　　己○○
　　　　　　Ｆ○○
　　　　　　Ｃ○○
　　　　　　黃○○
　　　　　　Ａ○○○
　　　　　　Ｈ○○
　　　　　　玄○○
　　　　　　甲○○
被　　　告　戊○○
訴訟代理人　Ｋ○○
被　　　告　Ｌ○○○
　　　　　　Ｉ○○
　　　　　　寅○○
　　　　　　辛○○
　　　　　　庚○○
　　　　　　丑○○○
　　　　　　子○○○
　　　　　　巳○○
　　　　　　地○○
　　　　　　Ｄ○○
兼　上二人
訴訟代理人　宇○○
　　　　　　宙○○
上列當事人間請求分割共有物事件，於民國96年6月6日辯論終結
，本院判決如下：
    主      文
被告辰○○○、未○○、陳淑杏、卯○○、亥○○、陳淑真、申
○○、午○○、廖方琴、戌○○應就被繼承人酉○○所有坐落桃
園縣中壢市○○段五零三地號土地，應有部分一萬五千五百分之
三百四十一，辦理繼承登記。
被告Ｍ○○、乙○應就被繼承人丙○○所有坐落桃園縣中壢市○○段五零三地號土地，應有部分十五萬五千分之一百七十五，辦
理繼承登記。
上開第一項、第二項被告辰○○○、未○○、陳淑杏、卯○○、
亥○○、陳淑真、申○○、午○○、廖方琴、戌○○、Ｍ○○、
乙○分別辦理第一項、第二項所示之繼承登記後，兩造分別共有
坐落桃園縣中壢市○○段五零三地號（地目: 田、面積貳仟佰
玖拾陸點伍平方公尺）、同段五一八地號（地目：溜、面積壹仟
貳佰零陸點柒平方公尺）土地，應予變賣，以價金按附表所示
各共有人應有部分比例分配予各該共有人。
訴訟費用，由兩造各依附表所示應負擔訴訟費用之比例負擔。
    事實及理由
壹、程序部分：
一、本件被告Ｅ○○、Ｆ○○、Ｃ○○、黃○○、Ａ○○○、Ｈ
    ○○、Ｌ○○○、Ｉ○○、丑○○○、Ｄ○○、巳○○、亥
    ○○、辰○○○、未○○、壬○○○、卯○○、陳淑真、申
    ○○、午○○、Ｍ○○、乙○、Ｇ○○、戌○○未於最後言
    詞辯論期日到場，核無民事訴訟法第386 條所列各款情形，
    爰准原告之聲請，由其一造辯論而為判決。
二、按訴狀送達後，原告不得將原訴變更或追加他訴。但擴張或
    減縮應受判決事項之聲明者，或該訴訟標的對於數人必須合
    一確定時，追加原非當事人之人為當事人者，不在此限。民
    事訴訟法第255 條第1 項第3 款、第5 款分別定有明文。另
    共有物之分割，於共有人全體有法律上之利害關係，須共有
    人全體始得為之，故請求分割共有物之訴，屬於民事訴訟法
    第56條第1 項所稱訴訟標的，對於共同訴訟之各人必須合一
    確定（最高法院42年台上字第318 號判例意旨參照）。查：
    本件訴訟係分割共有物之訴，其訴訟標的對於共有人必須合
    一確定。而坐落桃園縣中壢市○○段503 地號土地，面積
    2396.50 平方公尺（下稱系爭503 號土地）及同段518 地號
    土地，面積1206.37 平方公尺（下稱系爭518 號土地）為兩
    造等36人所共有，原共有人即被告酉○○於民國95年6 月28
    日起訴前之75年12月17日死亡，其配偶為辰○○○，並育有
    未○○、陳淑杏、卯○○、亥○○、天○○、陳淑真、申○○、午○○8 名子女，惟天○○於93年1 月22日死亡，其配
    偶為廖方琴，並育有一子戌○○；另被告丙○○於78年2 月
    8 日死亡，其配偶為Ｍ○○，並育有一女乙○，此有土地登
    記謄本、戶籍謄本及繼承系統表在卷可稽，足認辰○○○、
    未○○、陳淑杏、卯○○、亥○○、陳淑真、申○○、午○○、廖方琴、戌○○等10人為酉○○之繼承人，Ｍ○○及乙○等2 人為丙○○之繼承人，是原告於起訴狀送達後，撤回
    對被告酉○○、丙○○之起訴，另追加辰○○○等10人及Ｍ
    ○○等2 人為被告，及追加訴之聲明，請求被告辰○○○等
    10人應就被繼承人酉○○所遺系爭503 地號土地應有部分15
    500 分之341 及Ｍ○○等2 人應就被繼承人丙○○所遺系爭
    503 地號土地應有部分155000分之175 辦理繼承登記，核屬
    擴張應受判決事項之聲明及訴訟標的對於數人必須合一確定
    時，追加其原非當事人之人為當事人，依首揭規定，自應准
    許。
貳、實體部分：
一、本件原告起訴主張：
(一)系爭503 地號及系爭518 地號土地為兩造等36人所共有，應
    有部分各如附表所載，系爭二筆土地並無不能分割之情事，
    惟就分割登記始終無法達成一致，延宕迄今，未能分割完成
    ，致使系爭土地利用價值嚴重受影響。兩造間關於系爭土地
    之分割既無法協商一致，且系爭土地並無不能分割之情事，
    為增加土地之利用價值，原告自得依民法第823 條第1 項及
    第824 條第2 項之規定請求本院判決分割，其分割方法如訴
    之聲明及後附分割圖所示。又系爭兩筆土地皆位於同地段之
    商業區，且非屬公共設施保留地，而土地連結在一處，故以
    合併分割較能增加土地利用價值，且兩造均同意原告所主張
    之分割方案，自可得就系爭土地合併分割如先位聲明。若本
    院認為該二筆土地無法合併分割，則請本院分割如備位聲明
    ，並請本院再函通知中壢地政事務所，更正分割圖，就系爭
    二筆土地分別分割。另請本院就分割共有物後共有人土地面
    積之增減數額，具體明訂金額補償方式，並命中壢地政事務
    所測量人員計算出各共有人應補償及得受領補償之數額。
(二)並聲明：
 1、先位聲明：
  (1)被告辰○○○、未○○、壬○○○、卯○○、亥○○、陳淑
    真、申○○、午○○、Ｇ○○、戌○○應就原共有人酉○○
    所共有坐落桃園縣中壢市○○段503 地號土地、應有持分
    341 /15500辦理繼承登記。
  (2)被告Ｍ○○、乙○應就原共有人丙○○所共有坐落於桃園縣
    中壢市○○段503 地號土地、應有持分175/155000辦理繼承
    登記。
  (3)兩造間所共有坐落桃園縣中壢市○○段503地號，面積2,396
    .50 平方公尺及同段518地號，面積1,206.37平方公尺土地
    准予依如後附表一、附圖所示面積、位置原物合併分割。
  如後附圖地號503-K 位置，面積220.49平方公尺土地分歸被
    告寅○○單獨取得所有。
  如後附圖地號503-M 位置，面積147.54平方公尺土地分歸被
    告玄○○單獨取得所有。
  如後附圖地號503-N 位置，面積150.16平方公尺土地分歸被
    告Ｈ○○單獨取得所有。
  如後附圖地號503-O 位置，面積155.49平方公尺土地分歸被
    告甲○○單獨取得所有。
  如後附圖地號518-A 位置，面積1.46平方公尺土地分歸被告
    Ｍ○○、乙○取得，保持公同共有。
  如後附圖地號518-B 位置，面積0.73平方公尺土地分歸被告
    Ｆ○○單獨取得所有。
  如後附圖地號518-C 位置，面積0.73平方公尺土地分歸被告
    Ｃ○○單獨取得所有。
  如後附圖地號518-D 位置，面積0.73平方公尺土地分歸被告
    黃○○單獨取得所有。
  如後附圖地號518-E 位置，面積0.73平方公尺土地分歸被告
    Ａ○○○單獨取得所有。
  如後附圖地號503-H 、518-G 位置，面積122.4 平方公尺土
    地分歸被告Ｂ○○○單獨取得所有。
  如後附圖地號518-H 位置，面積35.12 平方公尺土地分歸被
    告地○○單獨取得所有。
  如後附圖地號518-J 位置，面積35.12 平方公尺土地分歸被
    告宇○○單獨取得所有。
  如後附圖地號503-I 、518-I 位置，面積35.12 平方公尺土
    地分歸被告宙○○單獨取得所有。
  如後附圖地號503-J 、518-K 位置，面積35.13 平方公尺土
    地分歸被告Ｄ○○單獨取得所有。
  如後附圖地號503-D 、518-P 位置，面積156.33平方公尺土
    地分歸被告己○○單獨取得所有。
  如後附圖地號518-Q 位置，面積71.12 平方公尺土地分歸被
    告丑○○○單獨取得所有。
  如後附圖地號503-B 、518-S 位置，面積176.60平方公尺土
    地分歸原告癸○○單獨取得所有。
  如後附圖地號518-L 位置，面積153.66平方公尺土地分歸被
    告巳○○單獨取得所有。
  如後附圖地號518-N 位置，面積66.08 平方公尺土地分歸被
    告Ｉ○○單獨取得所有。
  如後附圖地號503-E 、518-O 位置，面積77.18 平方公尺土
    地分歸被告辛○○單獨取得所有。
  如後附圖地號503-G 、518-F 位置，面積28.14 平方公尺土
    地分歸被告為辰○○○、未○○、陳淑杏、卯○○、亥○○
    、陳淑真、申○○、午○○、廖淑琴、戌○○取得，保持公
    同共有。
  如後附圖地號503 位置，面積590.65平方公尺土地分歸被告
    戊○○單獨取得所有。
  如後附圖地號503-P 位置，面積480.68平方公尺土地分歸被
    告Ｌ○○○單獨取得所有。
  如後附圖地號503-L 位置，面積55.74 平方公尺土地分歸被
    告Ｅ○○單獨取得所有。
  如後附圖地號503-C 、518-R 位置，面積63.57 平方公尺土
    地分歸被告庚○○單獨取得所有。
  如後附圖地號503-A 、518-T 位置，面積160.22平方公尺土
    地分歸被告子○○○單獨取得所有。
  如後附圖地號503-F 、518 、518-M 位置，面積570.58平方
    公尺道路土地，總面積由共有人依持分比例維持共有作為道
    路使用。
 2、備位聲明：
  (1)被告辰○○○、未○○、壬○○○、卯○○、亥○○、陳淑
    真、申○○、午○○、Ｇ○○、戌○○應就原共有人酉○○
    所共有坐落於桃園縣中壢市○○段503地號土地應有持分341
    /15500辦理繼承登記。
  (2)被告Ｍ○○、乙○應就原共有人丙○○所共有坐落於桃園縣
    中壢市○○段503地號土地應有持分175/155000辦理繼承登
    記。
  (3)兩造間所共有坐落桃園縣中壢市○○段503地號，面積2,396
    .50 平方公尺及同段518地號，面積1,206.37平方公尺土地
    准予依如後附圖所示面積、位置兩筆土地分別分割。
  就系爭503地號部分：
  A.如後附圖地號503-K 位置，面積220.49平方公尺土地分歸被
    告寅○○單獨取得所有。
  B.如後附圖地號503-M 位置，面積147.54平方公尺土地分歸被
    告玄○○單獨取得所有。
  C.如後附圖地號503-N 位置，面積150.16平方公尺土地分歸被
    告Ｈ○○單獨取得所有。
  D.如後附圖地號503-O 位置，面積155.49平方公尺土地分歸被
    告甲○○單獨取得所有。
  E.如後附圖地號503-I 位置，面積0.76平方公尺土地分歸被告
    Ｍ○○、乙○取得，保持公同共有。
  F.如後附圖地號503-J1位置，面積0.005 平方公尺土地分歸被
    告Ｆ○○單獨取得所有。
  G.如後附圖地號503-J2位置，面積0.005 平方公尺土地分歸被
    告Ｃ○○單獨取得所有。
  H.如後附圖地號503-J3位置，面積0.005 平方公尺土地分歸被
    告黃○○單獨取得所有。
  I.如後附圖地號503-J4位置，面積0.005 平方公尺土地分歸被
    告Ａ○○○單獨取得所有。
  J.如後附圖地號503-H 位置，面積4.66平方公尺土地分歸被告
    Ｂ○○○單獨取得所有。
  K.如後附圖地號503-D 位置，面積51.54 平方公尺土地分歸被
    告己○○單獨取得所有。
  L.如後附圖地號503-A 、503-B 位置，面積207.31平方公尺土
    地分歸原告癸○○單獨取得所有。
  M.如後附圖地號503-E1位置，面積6.82平方公尺土地分歸被告
    Ｉ○○單獨取得所有。
  N.如後附圖地號503-E2位置，面積6.82平方公尺土地分歸被告
    辛○○單獨取得所有。
  O.如後附圖地號503-G 位置，面積1.12平方公尺土地分歸被告
    辰○○○、未○○、壬○○○、卯○○、亥○○、陳淑真、
    申○○、午○○、Ｇ○○、戌○○取得所有。
  P.如後附圖地號503 位置，面積590.65平方公尺土地分歸被告
    戊○○單獨取得所有。
  Q.如後附圖地號503-P 位置，面積480.68平方公尺土地分歸被
    告戊○○單獨取得所有。
  R.如後附圖地號503-L 位置，面積55.74 平方公尺土地分歸被
    告Ｅ○○單獨取得所有。
  S.如後附圖地號503-C 位置，面積47.83 平方公尺土地分歸被
    告庚○○單獨取得所有。
  就系爭518地號部分：
  A.如後附圖518-A 、518-B 、518-C 、518-D 、518-E 、518-
    F 位置，面積31.67 平方公尺分歸被告寅○○單獨取得所有
    。
  B.如後附圖518-G 位置，面積117.74平方公尺分歸被告Ｂ○○○單獨取得所有。
  C.如後附圖518-H 位置，面積35.12 平方公尺分歸被告地○○
    單獨取得所有。
  D.如後附圖518-J 位置，面積35.12 平方公尺分歸被告宇○○
    單獨取得所有。
  E.如後附圖518-I 位置，面積34.36 平方公尺分歸被告黃玉瓏
    單獨取得所有。
  F.如後附圖518-K 位置，面積35.11 平方公尺分歸被告Ｄ○○
    單獨取得所有。
  G.如後附圖518-P 位置，面積104.79平方公尺分歸被告己○○
    單獨取得所有。
  H.如後附圖518-Q 、518-R 位置，面積86.86 平方公尺分歸被
    告丑○○○單獨取得所有。
  I.如後附圖518-S 位置，面積2.96平方公尺分歸原告癸○○單
    獨取得所有。
  J.如後附圖518-L 位置，面積153.66平方公尺分歸被告巳○○
    單獨取得所有。
  K.如後附圖518-O1、518-N1位置，面積70.36 平方公尺分歸被
    告Ｉ○○單獨取得所有。
  L.如後附圖518-O2、518-N2位置，面積70.36 平方公尺分歸被
    告辛○○單獨取得所有。
  M.如後附圖518-T 位置，面積126.55平方公尺分歸被告子○○○單獨取得所有。
  如後附圖地號503-F 、518 、518-M 位置，面積570.58平方
    公尺道路土地，總面積由共有人依持分比例維持共有作為道
    路使用。
二、被告Ｂ○○○、Ｈ○○、玄○○、甲○○、寅○○、辛○○
    、己○○、庚○○、宇○○表示對原告之主張並無意見。
三、被告Ｅ○○、辰○○○、未○○、壬○○○、卯○○、亥○○、丁○○○、申○○、午○○、廖方琴、戌○○、Ｍ○○
    、乙○、Ｆ○○、Ｃ○○、黃○○、Ａ○○○、戊○○、Ｌ
    ○○○、Ｉ○○、丑○○○、子○○○、巳○○、地○○、
    Ｄ○○、黃玉瓏未於言詞辯論期日到場，亦未提出書狀作何
    聲明或陳述。
四、原告主張系爭503 及518 地號土地係原告與附表所示之共有
    人共有，各共有人應有部分如附表所示。茲1 、系爭土地原
    共有人酉○○於75年12月17日死亡，是關於酉○○死亡後所
    遺權利義務，由其配偶辰○○○、子女未○○、陳淑杏、卯
    ○○、亥○○、天○○、陳淑真、申○○、午○○繼承，惟
    天○○於93年1 月22日死亡，其繼承人為廖方琴、戌○○；
    另被告丙○○於78年2 月8 日死亡，其繼承人為Ｍ○○、乙○。現今上開繼承人之應有部分如附表所示。又系爭土地各
    共有人間並無不分割之協議等情，業據提出土地登記簿謄本
    、日據時期地籍謄本、日據時期戶籍謄本為證，復經本院依
    職權囑託桃園縣中壢地政事務所派員繪製土地複丈成果圖可
    稽，且為被告所不爭執，堪認為真正。
五、按各共有人得隨時請求分割共有物。但因物之使用目的不能
    分割或契約訂有不分割之期限者，不在此限，民法第823 條
    第1 項定有明文。又法院裁判分割共有物而以原物分配於各
    共有人時，係使共有關係變更為單獨所有，其性質為共有人
    間應有部分之交換，自屬處分行為，如係變賣共有物而以價
    金分配於共有人，即係以處分共有物為分割之方法，均以共
    有人之處分權存在為前提，倘共有不動產之共有人中有人於
    分割前死亡者，於其繼承人未為繼承登記前，依民法第759
    條規定，不得處分該死亡共有人之應有部分，其繼承人倘未
    先行辦妥繼承登記，其他共有人得於請求分割共有物之同時
    ，合併請求該等繼承人辦理繼承登記（最高法院69年臺上字
    第1134號判例意旨參照）。經查系爭土地，各共有人間並無
    不分割之協議，且依各使用上之目的並無不能分割之情形。
    從而，原告提起本件訴訟請求裁判分割，並無不合，應予准
    許。又系爭土地共有人酉○○業已死亡，其繼承人為辰○○○、未○○、陳淑杏、卯○○、亥○○、陳淑真、申○○、
    午○○、廖方琴、戌○○；另共有人丙○○於78年2 月8日
    死亡，其繼承人為Ｍ○○、乙○等情，已如前述，該等繼承
    人均尚未辦妥繼承登記，是原告起訴請求被告辰○○○、未
    ○○、陳淑杏、卯○○、亥○○、陳淑真、申○○、午○○
    、廖方琴、戌○○、Ｍ○○、乙○應就系爭土地依附表所示
    應有部分之比例辦理繼承登記之部分為有理由，應予准許。
六、按共有物之分割，依共有人協議之方法行之。若分割之方法
    ，不能協議決定者，法院得因任何共有人之聲請命以原物分
    配或變賣共有物以價金分配於各共有人。民法第第824 條第
    1 、2 項定有明文。查系爭503 、518 地號土地面積分別為
    2396.50 、1206.37 平方公尺，其共有人不同且眾多，亦無
    全體共有人皆同意合併分割之情事，若以原物分割，各共有
    人按應有部分所分得之面積極小（如共有人Ｍ○○、乙○、
    Ｆ○○、Ｃ○○、黃○○、黃徐阿勇、癸○○分得面積僅為
    1 至3 平方公尺），勢將無從運用所分得之土地。本院因認
    系爭土地，均宜採變價分割之方式，將該筆土地予以變賣，
    以價金按如附表所示各共有人（或其繼承人）應有部分比例
    分配予各該共有人（酉○○、丙○○之繼承人就彼等繼承之
    應有部分為公同共有），較為妥適，爰就該筆土地為變價分
    割。
七、綜上所述，原告請求系爭土地共有人酉○○、丙○○之繼承
    人就渠等被繼承人所有系爭土地應有部分辦理繼承登記，及
    請求裁判分割系爭土地為有理由，應予准許。又本件分割結
    果，共有人既屬均蒙其利，被告抗辯亦為防衛權利所必要者
    ，茲斟酌兩造所受之利益，按各共有人應有部分比例，命兩
    造分擔訴訟費用。
八、本件事證已明，兩造其餘攻擊防禦方法，經核與本判決之結
    果不生影響，爰不一一論述。
九、據上論結，本件原告之訴為有理由，依民事訴訟法第385 條
    第1 項前段、第81條第2 款、第85條第1 項但書、第2 項，
    判決如主文。
中　　華　　民　　國　　96　　年　　6 　　月　　22　　日
                  民事第一庭    法　官　陳婉玉
┌─────┬──────────┬──────┬──────────┐
│所有權人  │ 503地號應有部分比例│  持分面積  │  訴訟費用負擔比例  │
│          │                    │（平方公尺）│                    │
├─────┼──────────┼──────┼──────────┤
│ 寅○○   │  12593 / 232500    │   129.8    │  12593 / 232500    │
├─────┼──────────┼──────┼──────────┤
│ 玄○○   │     24 / 372       │   154.61   │     24 / 372       │
├─────┼──────────┼──────┼──────────┤
│ Ｈ○○   │    112 / 1860      │   144.31   │    112 / 1860      │
├─────┼──────────┼──────┼──────────┤
│ 甲○○   │ 287897 / 0000000   │   143.59   │ 287897 / 0000000   │
├─────┼──────────┼──────┼──────────┤
│ Ｍ○○   │    175 / 155000    │     2.71   │    175 / 155000    │
│ 乙  ○   │                    │            │                    │
├─────┼──────────┼──────┼──────────┤
│ Ｆ○○   │  8725 / 00000000   │     1.35   │  8725 / 00000000   │
├─────┼──────────┼──────┼──────────┤
│ Ｃ○○   │  8725 / 00000000   │     1.35   │  8725 / 00000000   │
├─────┼──────────┼──────┼──────────┤
│ 黃○○   │  8725 / 00000000   │     1.35   │  8725 / 00000000   │
├─────┼──────────┼──────┼──────────┤
│ Ａ○○○ │  8725 / 00000000   │     1.35   │  8725 / 00000000   │
├─────┼──────────┼──────┼──────────┤
│ Ｂ○○○ │   524 / 155000     │     8.1    │   524 / 155000     │
├─────┼──────────┼──────┼──────────┤
│ 己○○   │   1992 / 155000    │    30.8    │   1992 / 155000    │
├─────┼──────────┼──────┼──────────┤
│ 癸○○   │   321 / 3875       │   198.52   │   321 / 3875       │
├─────┼──────────┼──────┼──────────┤
│ Ｉ○○   │   367 / 155000     │    5.67    │   367 / 155000     │
├─────┼──────────┼──────┼──────────┤
│ 辛○○   │   367 / 155000     │    5.67    │   367 / 155000     │
├─────┼──────────┼──────┼──────────┤
│辰○○○、│                    │            │                    │
│未○○、陳│   341 / 15500      │   52.72    │   341 / 15500      │
│淑杏、陳一│                    │            │                    │
│雄、亥○○│                    │            │                    │
│、陳淑真、│                    │            │                    │
│申○○、陳│                    │            │                    │
│淑惠、廖方│                    │            │                    │
│琴、戌○○│                    │            │                    │
├─────┼──────────┼──────┼──────────┤
│ 戊○○   │  24080 / 77500     │  744.62    │  24080 / 77500     │
├─────┼──────────┼──────┼──────────┤
│ Ｌ○○○ │   4899 / 19375     │  605.96    │   4899 / 19375     │
├─────┼──────────┼──────┼──────────┤
│ Ｅ○○   │    29 / 930        │   74.73    │    29 / 930        │
├─────┼──────────┼──────┼──────────┤
│ 庚○○   │    5775 / 155000   │   89.29    │    5775 / 155000   │
└─────┴──────────┴──────┴──────────┘
┌─────┬──────────┬──────┬──────────┐
│所有權人  │ 518地號應有部分比例│  持分面積  │  訴訟費用負擔比例  │
│          │                    │（平方公尺）│                    │
├─────┼──────────┼──────┼──────────┤
│ 寅○○   │  50807 / 389620    │   157.31   │  50807 / 389620    │
├─────┼──────────┼──────┼──────────┤
│ Ｂ○○○ │ 47493 / 389620     │   147.05   │ 47493 / 389620     │
├─────┼──────────┼──────┼──────────┤
│ 地○○   │ 51123 / 0000000    │   39.57    │ 51123 / 0000000    │
├─────┼──────────┼──────┼──────────┤
│ 宇○○   │ 51123 / 0000000    │   39.57    │ 51123 / 0000000    │
├─────┼──────────┼──────┼──────────┤
│ 宙○○   │ 51123 / 0000000    │   39.57    │ 51123 / 0000000    │
├─────┼──────────┼──────┼──────────┤
│ Ｄ○○   │ 51123 / 0000000    │   39.57    │ 51123 / 0000000    │
├─────┼──────────┼──────┼──────────┤
│ 己○○   │ 37208 / 389620     │  115.21    │ 37208 / 389620     │
├─────┼──────────┼──────┼──────────┤
│ 丑○○○ │ 35998 / 389620     │  111.46    │ 35998 / 389620     │
├─────┼──────────┼──────┼──────────┤
│ 癸○○   │ 1190 / 389620      │  3.68      │ 1190 / 389620      │
├─────┼──────────┼──────┼──────────┤
│ 巳○○   │ 57778 / 389620     │  178.9     │ 57778 / 389620     │
├─────┼──────────┼──────┼──────────┤
│ Ｉ○○   │ 39023 / 779240     │  60.41     │ 39023 / 779240     │
├─────┼──────────┼──────┼──────────┤
│ 辛○○   │ 39023 / 779240     │  60.41     │ 39023 / 779240     │
├─────┼──────────┼──────┼──────────┤
│ 子○○○ │ 69000 / 389620     │  213.64    │ 69000 / 389620     │
└─────┴──────────┴──────┴──────────┘
以上正本係照原本作成
如對本判決上訴，須於判決送達後20日內向本院提出上訴狀
中　　華　　民　　國　　96　　年　　6 　　月　　22　　日
                                書記官　劉雅玲
